Inventaris van de verzameling Dumont Pigalle, 1780 - 1800
Nationaal Archief, Den Haag
Collectie 001 Dumont Pigalle
Dumont Pigalle
1780-1800
C22338
5.00 meter; 133 inventarisnummers.
Normale geschreven en gedrukte documenten, geen bijzondere handschriften.
Nationaal Archief, Den Haag
Dumont Pigalle, Pierre Alexandre (1723/24-1776)
De verzameling bevat brieven, memories, gedrukte stukken, aantekeningen bijeengebracht ter documentatie van de patriottentijd (1780-1787), de restauratie daarop volgend (1787-1795) en de Bataafse republiek (1795-1800), ten dienste van een te schrijven geschiedwerk over de patriotten.
Archiefvorming
Geschiedenis van de archiefvormer
Van Pierre Alexandre Dumont-Pigalle is niet bekend waar hij is geboren. Evenmin wanneer: uit zijn correspondentie is af te leiden dat hij in 1723 of 1724 geboren moet zijn. Omstreeks 1756 vestigde hij zich te Leiden. Hij maakte jarenlang deel uit van het redactiebureau der "Nouvelles Extraordinaires de Divers Endroits", de zgn. Gazette de Leyde.
IJverig patriot, raakte hij tijdens den Engelse oorlog in de actieve politiek betrokken, en is o.a. veel gebruikt door Vérac als tussenpersoon tussen hem en de democraten te Amsterdam. In 1787 week hij naar Frankrijk uit. Met veel politieke personen in aanraking geweest zijnde en sinds lang door zijn positie aan de Gazette de Leyde van veel zaken hebbende vernomen, vatte hij het plan op, over de patriotse woelingen een groot geschiedwerk te schrijven, en bracht hiertoe een grote hoeveelheid documenten van zeer ongelijke waarde bijeen. Hij liet over allerlei plaatselijke gebeurtenissen en toestanden memories opstellen door de lieden die hij achtte het best daarvan op de hoogte te zijn, zond aan onderscheidene personen vragenlijstjes ter beantwoording, verzamelde couranten, manifesten en pamfletten, en schreef op honderden blaadjes zijn eigen herinneringen en opmerkingen neer. Zijn ijver is waarlijk groot geweest; zijn oordeel echter is vrijwel waardeloos als dat van een blind partijman die hij was. Het geschiedwerk heeft hij nooit geschreven.
Na 1795 bleef Dumont-Pigalle te Parijs, waar hij door de ambassadeurs der Bataafse Republiek werd gebruikt voor het stellen van memories, het verzamelen van gegevens, en dergelijk werk. Hij was in zeer behoeftige omstandigheden geraakt. In 1797 was sprake van een gratificatie. In 1800 nam dit plan een gewijzigde vorm aan: hij zou zijn verzameling stukken aan de Bataafse Republiek afstaan voor een geldsom. Op 11 oktober 1800 heeft het Uitvoerend Bewind besloten de verzameling aan te kopen en Dumont Pigalle een pensioen toe te kennen. In juli 1801 is hij in Versailles overleden.
Geschiedenis van het archiefbeheer
In het begin van het jaar 1800 deelde de Agent van Buitenlandse Betrekkingen aan het Uitvoerend Bewind mede, dat hij, op advies van Schimmelpenninck die de verzameling van Dumont Pigalle kende, gunstig over den aankoop dacht, doch niet zou weten of de stukken op de Nationale Bibliotheek zouden kunnen worden geplaatst. Reden voor dezen twijfel gaf hij niet op. Vermoedelijk achtte men het, bij de reeds zeer bekoelde stemming van 1800, onraadzaam zoveel documenten over het revolutionair verleden van een aantal hooggeplaatsten aan het publiek over te leveren.
Intussen deed 25 juli 1800 Dumont-Pigalle het voorstel, zijn papieren aan het Bataafse gouvernement na te laten, mits hij ontving f 14.000 in eens, en verder een jaargeld van f 1200, te rekenen van af 1 januari 1798. Op 9 augustus 1800 besloot het Uitvoerend Bewind, dat Schimmelpenninck moeite zou doen voor "min onereuze" voorwaarden. Bij secreet besluit van 11 oktober 1800 wordt Schimmelpenninck gemachtigd de verzameling aan te kopen voor f 10.000, de helft nu, de andere helft na overlijden aan de weduwe uit te keren.
Bij secreet besluit van 21 Juli 1801 wordt, op bericht van Schimmelpenninck dat Dumont-Pigalle overleden is, besloten de verzameling voorlopig in het archief van het gezantschap te Parijs te doen bewaren. Bij missive van 17 augustus 1801 meldt Schimmelpenninck, dat hij de verzameling volgens inventaris overgenomen heeft. Deze inventaris is opgemaakt door de zoon van Dumont-Pigalle en afgesloten 8 augustus 1801. Hij werd door Schimmelpenninck als bijlage van de brief van 17 augustus 1801 overgezonden. Op de omslag staat: "no. 4 ontv. 20 Aug. 1801", hetgeen overeenkomt met de "notulen" van het Agentschap van Buitenlandse Betrekkingen. Bij zijn missive van 17 augustus geeft Schimmelpenninck te kennen, "dat hij thans de dispositie van het Uitvoerend Bewind nopens voorsz., collectie zou afwachten, terwijl hij, bij aldien hetzelve mogt goedvinden voorsz. papieren te Parijs te laten blijven, het alsdan dienstig zijn zoude, dat hem eene copie der Catalogus wierd toegezonden, om bij die stukken bewaard te worden." Een nader besluit van het Uitvoerend Bewind, of van het opvolgend Staatsbewind, te dezer zake is niet aangetroffen.
In 1854 werd het Parijse legatie-archief door Bakhuizen van den Brink voor het Rijksarchief overgenomen van het Departement van Buitenlandse Zaken.
De verwerving van het archief
Het archiefblok bevat archiefstukken onder verschillende rechtstitels verworven.
Inhoud en structuur van het archief
18.03; 2.21
Inhoud
De verzameling bevat de volgende waardevolle bestanddelen: de briefwisseling van de verzamelaar zelf; berichten van Bicker en Abbema over Amsterdam in 1786 en 1787; van Valckenaer over Friesland; van Steveninck over Zeeland; van anderen over den Rijngraaf van Salm; van een ongenoemde omtrent regeringstoestanden te Rotterdam; notulen der vergaderingen van vaderlandse regenten (gepubliceerd in de Bijdragen en mededelingen van het Historisch Genootschap) en van gewapende genootschappen; bouwstoffen tot de geschiedenis der uitgewekenen van 1787 tot 1795, als notulen van het Comité Révolutionnaire Batave van 1792-1793, ontwerpen tot een Bataafse constitutie van verschillende zijden, het plan van Valckenaer tot een koningschap van Willem V (1791). Als thema's kunnen genoemd worden: vlootherstel en legeraugmentatie, de stadhouder en zijn aanhang, de patriotse kolonie te St. Omer.
Selectie en vernietiging
Uit de verzameling is, na overneming in 1854, niets vernietigd. Daarvoor zijn, vermoedlijk als gevolg van onzorgvulduig beheer enige delen verloren geraakt. Blijkens het proces-verbaal van overname van 28 juli 1854 werden toen van de verzameling Dumont-Pigalle vermist de bestanddelen met de letters U, DDDD, ZZZZ, EEEEE, FFFFF, en de kaarten. De inspectie moet vluchtig zijn geweest, althans de stukken onder ZZZZ en FFFFF geïnventariseerd zijn wel degelijk aanwezig. Daarentegen ontbreken thans behalve U, DDDD, en EEEEE, ook nog de letters FF, BBBBBB geheel, en BBBBB voor een deel.
Ordening van het archief
Het archief is geheel geordend volgens de oorspronkelijk inventaris van 1801, waarbij de bestanddelen A tot en met BBBBBB normaal zijn afgenummerd (1-126). De oorspronkelijke, in 1801 opgemaakte inventaris is als inv.nr. 127 toegevoegd. Enige afgedwaalde en later weer aangetroffen stukken zijn toegevoegd onder de inventarisnummers 128-132.
Aanwijzingen voor de gebruiker
Openbaarheidsbeperkingen
Volledig openbaar.
Materiële beperkingen
Andere toegang
Onder inventarisnummer 127 bevindt zich de originele, zeer uitgebreide inventaris, opgemaakt door A. Dumont Pigalle, zoon van Pierre Alexandre, ten behoev van de feitelijke overgave van de verzameling aan het gezantschap in Parijs in 1801.
Aanvraaginstructie
Openbare archiefstukken kunnen online worden aangevraagd en gereserveerd. U kunt dit ook via de terminals in de studiezaal van het Nationaal Archief doen. Om te kunnen reserveren dient u de volgende stappen te volgen:
U maakt een profiel aan op www.gahetna.nl, en logt vervolgens in
Via de archiefinventaris (alleen de beschrijvingen met rode nummers) selecteert u het gewenste archiefstuk door op de knop 'Reserveren' te klikken
In het volgende scherm geeft u aan op welke dag u het archiefstuk wilt inzien
Indien u zich bevindt in de studiezaal en een tafelnummer heeft ontvangen kunt u dit nummer vermelden. Als u geen tafelnummer heeft kunt u tafelnummer 777 laten staan
Vervolgens bevestigt u uw reservering door deze te versturen.
Verwant materiaal
Beschikbaarheid van kopieën
Publicaties
H.T. Colenbrander, De verzameling Dumont-Pigalle, Nederlandsch Archievenblad 8 (1899-1900) 76-84
Hans Wildeboer, De verzameling Dumont-Pigalle of ongeschreven geschiedenis van een Franse spion, (doct. scriptie) Amsterdam 1990
Bijlagen
Concordantie
Lijst van oorspronkelijke inventarisnummers (A - BBBBBB) met opgave van de huidige numerieke inventarisnummers. In de oorspronkelijke inventaris uit 1801 (inv.nr. 127) worden de stukken gedetailleerd beschreven onder de oude inventariskenmerken.
A 1
B 2
C 3
D 4
E 5
F 6
G 7
H 8
I 9
K 10
L 11
M 12
N 13
O 14
P 15
Q 16
R 17
S 18
T 19
U ontbreekt
V 20
W 21
X 22
Y 23
Z 24
AA 25
BB 26
CC 27
DD 28
EE 29
FF ontbreekt
GG 30
HH 31
II 32
KK 33
LL 34
MM 35
NN 36
OO 37
PP 38
QQ 39
RR 40
SS 41
TT 42
UU 43
VV 44
WW 45
XX 46
YY 47
ZZ 48
AAA 49
BBB 50
CCC 51
DDD 52
EEE 53
FFF 54
GGG 55
HHH 56
III 57
KKK 58
LLL 59
MMM 60
NNN 61
OOO 62
PPP 63
QQQ 64
RRR 65
SSS 66
TTT 67
UUU 68
VVV 69
WWW 69A
XXX 70
YYY 71
ZZZ 72
AAAA 73
BBBB 74
CCCC 75
DDDD ontbreekt
EEEE 76
FFFF 77
GGGG 78
HHHH 79
IIII 80
KKKK 81
LLLL 82
MMMM 83
NNNN 84
OOOO 85
PPPP 86
QQQQ 87
RRRR 88
SSSS 89
TTTT 90
UUUU 91
VVVV 92
WWWW 93
XXXX 94
YYYY 95
ZZZZ 96
AAAAA 97
BBBBB 98
CCCCC 99
DDDDD 100
EEEEE
FFFFF 101
GGGGG 102
HHHHH 103
IIIII 104-106
KKKKK 107
LLLLL 108
MMMMM 109
NNNNN 110
OOOOO 111
PPPPP 112
QQQQQ 113
RRRRR 114
SSSSS 115
TTTTT 116
UUUUU 117
VVVVV 118-120
WWWWW 121
XXXXX 122
YYYYY 123
ZZZZZ 124
AAAAAA 125
BBBBBB 126
Beschrijving van de series en archiefbestanddelen
- Correspondence, 1785-1792.; 1
- Correspondence, 1793-1799.; 2
- Rémotion des regens, 1787.; 3
- Affaires militaires, et surtout la défense du pays en 1787., 4
- Papiers concernant M. Blok de la Nord-Hollande, 1785-1789.; 5
  Mr. B. Blok was secretaris van Gecommitteerde Raden van het Noorderkwartier.
- Cahier de Van der Hey, 1788-1789.; 6
  De financiële avonturier, bekend uit de uitgaven der papieren van Van de Spiegel en van de Capellen tot den Poll.
- Armement des habitans de la Hollande, 1784-1787.; 7
- Commission établie par nos réfugiés à Bruxelles, 1788-1791.; 8
- Réfugiés Hollandois. - Stukken betreffende de bemoeiingen der Franse regering ten bate van behoeftige Nederlandse uitgewekenen, 1788-1792.; 9
- Plaintes et Déclarations signées contre Beyma et ses intendans, 1788-1790.; 10
- Réfugiés Hollandois. Recueil de certains pièces, 1789-1791.; 11
- Hollandois réfugiés. Papiers remis au Comité des Pensions et à celui de Liquidation, par Mrs. Chardon, Collignon, Huber, van Hoey, et par d'autres personnes, 1788-1792.; 12
- Papiers concernant l'établissement d'une Colonie, et le rétablissement des patriotes dans la République, 1787-1788.; 13
- Píèces relatives aux efforts que nous avons faits en 1791 et 1792 pour obtenir de l'Assemblée nationale un décret définitif aussi juste que favorable pour nos compatriotes réfugiés en France. - Papiers concernant la Légion batave, 1791-1793.; 14
- Négociations, Evenemens divers, Emplois des Vaisseaux, etc., 1780-1787.; 15
- Papiers très importans à mettre en ordre, 1786-1787.; 16
- Révolution de 1787., 17
- Révolution de 1787., 18
- Révolution de 1787., 19
- Révolution de 1787. - Papiers contre l'escroc Manzon, gazetier de Clèves., ---
  Dit bestanddeel ontbreekt.
- Matières de 1786 (janvier-mars)., 1786 jan.-maart.; 20
- Matières de 1786 ( nov. - déc.), 1786 nov.-dec.; 21
- Affaires de Wijk et d'Utrecht depuis le 20 mars jusqu au commencement de septembre 1786., 22
- Affaires de Gueldre, d'Hattem, etc., 1786 sept. et oct.; 23
- Emeutes de la Haye., 24
- Emeutes, pillages, déportemens militaires et tyrannie en Gueldre, 1785-1787.; 25
- Papiers contre le Prince, les prins-gesinde et les aristocrates., 26
- Abus à réformer dans la République. - Divers plans de réforme., 27
- Abus et émeutes., 28
- Frise, affaires arrivées en 1786 et 1787., 29
- Préface., ---
  Dit bestanddeel ontbreekt. De titel zal beduiden: aantekeningen of ontwerpen tot de voorrede van het werk dat Dumont-Pigalle voornemens was uit te geven. Het opschrift: "Préface" komt ook voor op enige blaadjes met aantekeningen in verschillende fardes. Op een daarvan wordt verwezen naar "mon grand cahier de la Préfacë. - Daarmede zal FF bedoeld zijn.
- Esquisse d'un Grand Tableau., 30
  Manuscript van een door Dumont-Pigalle in 1786 uitgegeven pamflet over de gebeurtenissen van 1776 tot dat jaar, hoofdzakelijk over de werkeloosheid der Nederlandse marine in den Engelse oorlog, met niet in druk opgenomen aantekeningen.
- Les manuscrits de mes "Bedenkingen"., 31
- Pétitions pour le rétablissement de la marine et l'augmentation des troupes de terre., 32
- Généralités; liberté de penser et d'écrire; raisonnemens etc., 33
- Augmentation dds troupes en oct. 1784 et suivant., 34
- Duc de Brunswick et Acte de Consultation., 35
- Affaires du Duc en 1784 et 1785., 36
- Emeutes, armemens des habitans de la République., 37
- Emeutes de la Haye, 1782-1786., 38
- Emeute de la Haye du 6 déc. 1782. - Affaire du "Commandö., 39
- Emeute de Rotterdam, 3 avril 1784.; 40
- Inactivité; plaintes des villes et provinces., 41
- Plaintes du roi de Prusse aux Etats-Généraux au sujet du Prince., 42
- France, Prusse, Angleterre., 43
  Door de gezanten dezer mogendheden ingediende memories, officiële stukken enz.
- Coups d'autorité du Prince, des baillis, magistrats, etc., 44
- Affaire d'Utrecht du 11 mars 1785 et suivant., 45
- Affaire de Leyde, 1785-1786.; 46
- Renvois ou extraits du Courier du Bas Rhin, 1782-1784.; 47
  De Franse prinsgezinde courant te Kleef onder redactie van Manzon.
- Manzon et paquet de la Jambe de Bois., 48
  Ontwerpen van een paskwil tegen deze prinsgezinde courantier.
- Invective contre Manzon et autres libellistes., 49
- Procès de Manzon., 50
- Contre le Prince, contre les Etats-Généraux et contre les Régens., 51
- Généralités sur les Emeutes., 52
- Pacification des troubles dans l'intérieur, etc., 53
- Liste des Vaisseaux., 54
  Lijsten van en aantekeningen betreffende de Engelse, Franse, Spaanse en Nederlandse zeemacht van 1778-1783.
- Etablissement et gestion des constitués de Leyde, 1786-1787.; 55
- Affaire d'Amsterdam au sujet de Hespe et Verlem, etc., 56
- Choix des gazettes de 1782, pour finir l'histoire de cette année-là., 57
- Emeutes, réjouissances du 8 mars 1783 et 1784 pour la naissance du Prince, etc., 58
- Contre Luzac., 59
  Over Johan Luzac, de bekende prinsgezinde publicist.
- Menées religieuses, fanatiques, hipocrites de ce pays., 60
- Varia; brouilleries des Frisons avec le Prince, etc., 61
- Militaire; frontières, magazins, arsenaux, etc., 62
- Cahier d'inactivité et de mauvais direction. - Paintes au sujet des prises en Angleterre., 63
- Plaintes et justifications du Prince et des officiers, tels que Binkes, Hartsinck, etc., 64
- Inventaire des actes, titres et autorités que j'ai et tables de ce qui s'est passé de plus mémorable pendant les années, 1781-1784.; 65
- Ouderwetsche patriot., 66
  Het bekende weekblad van Van Goens.
- Conduite de Mr. A.P. van der Capellen, colonel de cavalerie et ancien chambellan du Prince., 67
  Hs. van Capellen's in 1784 verschenen zelfverdediging, welke voor hem blijkt opgesteld te zijn door Dumont-Pigalle.
- Révolution de 1787, papiers manuscrits à cet égard et gazettes., 68
- Plaintes de la Hollande sur l'inactivité, 1782.; 69
- Sur le rapport de l'affaire de Brest., 69A
- Ce qu'est le Souverain et ce qu'est le Prince., 70
- Rhingrave de Salm et mémoire de mr. Blok sur l'évacuation d'Utrecht., 71
- Abrégé de l'histoire de la dernière guerre de l'Amérique., 72
- Recueil de pièces pour et contre le Stadhouderat et sur les droits du peuple., 73
- Stadhouderat de Guillaume I, Maurice, Frédéric Henri, Guillaume II et Guillaume III., 74
  Verzameling van instructies, resoluties en andere officiële stukken.
- Stadhouderat de Guillaume IV., 75
- Stadhouderat de Guillaume V., ---
  Verzameling van instructies, resoluties en andere officiële stukken. Dit bestanddeel ontbreekt.
- Défense d'Amsterdam. - Stukken uit de briefwisseling van Abbema met verschillende personen, en varia betreffende de verdediging van Amsterdam in 1787., 76
- Mémoire de Mandrillon., 77
  Geschreven kopie der bekende "Mémoires" van Mandrillon, met enkele aantekeningen van Dumont-Pigalle.
- Assemblées de régens. - Varia over de Acten van Verbintenis, portretten van Vérac, Caillard en Dumas door Dumont-Pigalle, enz., 78
- M. de Sternbach. - Briefwisseling tussen Dumont-Pigalle en de officier Sternbach, 1790-1800.; 79
- M.M. Abbena et Bicker. - Documenten verschaft door Mr. J.B. Bicker., 80
- Mémoire de Mozes Salomon Asser sur l'entreprise qu'il avoit faite de fournir des hommes à l'amirauté d'Amsterdam., 1783.; 81
- Sur la royauté de Guillaume V. - Ontwerpen van een constitutie voor de Bataafse Republiek uit 1791 en 1792., 82
- Quelques renseignemens ou notices sur la Hollande., 83
  Lijsten van ambtenaren en autoriteiten.
- Renseignemens sur la conduite, l'emprisonnement et la mort de A.P. de Capellen, ci-devant Gouverneur de Gorcum., 84
- Lettres que j'ai écrites à M. van Helden, 1789-1796.; 85
- Renseignemens trouvés à Paris., 86
  Inlichtingen van Matha, d'Averhoult, de Ternant, Chomel, Capellen van de Marsch, De Gijselaar, Visscher e.a.
- Diverses assemblées des députées des bourgeoises armées, 1785-1787.; 87
- Papiers secrets concernant les affaires de Rotterdam., 88
  Over de buitengewone invloed van burgemeester Jacob van der Heim, contract van correspondentie, enz.
- Ontruiming van Utrecht., 89
  Zonder opschrift.
- Evacuation d'Utrecht., 90
- Quelques papiers concernant Utrecht, avant et depuis la révolution., 91
- Mémoires sur les opérations de querre après l'évacuation d'Utrecht., 92
- Farde particulière des pillages des Prussiens en 1787., 93
- Révolution en Overijssel en 1787 avec les violences y commises par les Prussiens., 94
- Pièces à trier., 95
  Varia.
- Nouveaux renseignemens sut ce qui est arrivé en Zélande avant et dans le temps de la révolution de 1787., 96
- Pièces sur la Frise et sur quelques Frisons., 97
  Hierbij veel van Valckenaer.
- Beymanistes du café du Dauphin. - Briefwisseling van Dumont-Pigalle met enige uitgewekenen, als Valckenaer, Bicker, d'Yvoy e.a., 1791.; 98
  Een gedeelte ontbreekt.
- Mémoires de Van der Borch, 1788-1791.; 99
- Mémoires justificatif du Prince sur l'expedition de Brest, avec une infinité de remarques et notes faites par M. Dumont-Pigalle., 100
- Varia ( A )., ---
- Varia ( B )., 101
  Meest rekesten van genootschappen van wapenhandel en ingezetenen.
- Varia ( C )., 102
- Extraits tirés de mes petits Registres, 1786-1801.; 103
- "Notulen van het exercitiegezelschap der heeren studenten te Leyden"., 104-106
  - Bestanddeel 1, 104
  - Bestanddeel 2, 105
  - Bestanddeel 3, 106
- M. de Rayneval., 107
  Inlichtingen aan Dumont-Pigalle verstrekt door dezen "premier commis" van het Franse departement van Buitenlandse Zaken.
- France, Extrait des archives étrangères, 1786 et 1787.; 108
- Notes particulières. - Enige stukken uit de jaren 1795-1797, waarbij de "Nadenking" van Van de Spiegel, "Memorie van Observatiën over de actueele staat van Italiën met betrekking tot den handel der Vereenigde Nederlanden" door Jacobus Blauw, enz., 109
- Fin de 1792 et commencement de 1793., 110
  Stukken betreffende den inval van Dumouriez en de plannen voor een Bataafse grondwet.
- Ce qui a été fait à la fin de 1792 et en 1793 par le Comité Révolutionnaire batave et par d'autres Hollandois pour rétablir la liberté dans leur patrie., 111
- Hollande, 1795-1797. Quelques pièces ou notes servant à l'histoire de ce qui s'est passé en ce pays-là., 112
- Hollande, 1798 et suivant. Quelques pièces servant à l'histoire des troubles arrivés alors en ce pays-là. Pièces sur Eberstein et sur Decange., 113
- Notes relatives au premier et au second projet de Constitution batave, 1796-1798.; 114
- France et Amérique depuis 1798 jusqú à 1801., 115
- Renseignemens sur l'insurrection fanatico-royaliste, manifestée dans la ci-devant Belgique vers le 15 oct. 1798., 116
- Recueil sur la descente des Anglois en Nord-Hollande en 1799., 117
- Négociations de Rastadt, 1797-1799.; 118-120
  Inv.nrs. 119 en 120: Aanwinst V.R.O.A. 1889, nr. 12 a.
  - Met table chronologique., 118
  - No. 1, groene band, 119
  - No. 2, groene band, 120
- Notes et matériaux concernant le partage de l'Empire, sur les intérêts que la France et la Prusse ont d'être unies sur les intérêts de la Hollande, et sur le partage de la Pologne., 121
- Pièces relatives à l'extension du territoire de la République batave, 1798-1799.; 122
- Pièces rédigées par M. Dumont-Pigalle en 1794, 1795 et suivant., 123
- Pièces politique rédigées par M. Dumont-Pigalle, 1796-1800.; 124
- Pièces concernant les négociations de paix entre la France et l'Angleterre, 1796-1801.; 125
- Traités de paix, d'alliance, de commerce et navigation, 1596-1801.; 126
  De vijf-en-twintig opgeplakte landkaarten ontbreken.
  Aanwinst V.R.O.A. 1889, nr. 12 f.
- Oorspronkelijke inventaris van het archief Dumont-Pigalle., 8 augustus 1801; 127; 1 band
  Opgemaakt door de zoon P.A. Dumont-Pigalle. 1801. Veel uitvoeriger dan deze inventaris.
- Afgedwaalde stukken., 1785-1802; 128-132
  - Nota van n.n. aan enkele medepatriotten, houdende voorstellen om een bondgenootschap aan te gaan met de keizer van Oostenrijk. 10 mei 1785, 128; 1 stuk
    Aanwinst uit 1943.
  - "Copie-memorie over de noodzakelijkheid van een nieuw systeem omtrent de consulaire agenten in de havens van de Franse republiek", afkomstig van de gezant Blauw. mei 1798, 129; 1 stuk
    Aanwinst V.R.O.A. 1889, nr. 12 e.
  - "Stukken betreffende Indische zaken". 1798-1801, 130; 1 omslag
    Aanwinst V.R.O.A. 1889, nr. 12 c.
  - Stukken betreffende het congres van Lunéville en het aldaar gesloten vredesgedrag. 1800-1801, 131; 1 omslag
    Deze stukken behoren niet tot de verzameling Dumont-Pigalle.
  - "Copieën van allerlei dépèches". 1800-1802, 132; 1 omslag